臺灣桃園地方法院交通事件裁定　　　　100年度交聲字第506號
原處分機關　交通部公路總局新竹區監理所桃園監理站
異　議　人　何國榮
即受處分人
上列異議人因違反道路交通管理處罰條例案件，對於交通部公路
總局新竹區監理所桃園監理站100 年6 月15日桃監裁字第
52-DB0000000號函聲明異議，本院裁定如下：
    主    文
異議駁回。
    理    由
一、原處分意旨略以：異議人即受處分人何國榮於民國99年10月
    4 日14時45分許，將其所有之車牌號碼AE2-392 重型機車，
    停放於桃園縣桃園市○○路248 號之汽車停車格，因「停車
    車種不依規定」違規，由桃園縣政府警察局交通警察大隊員
    警舉發「停車車種不依規定」，並填摯第DB0000000 號違規
    通知單，原處分機關遂依道路交通管理處罰條例第56條第1
    項第9 款及違反道路交通管理事件統一裁罰基準表之規定，
    裁處罰鍰新臺幣（下同）900 元，經受處分人提出陳述後，
    須函請權責機關查證，因等候時間延誤到案日期，經舉發單
    位建請改以最低罰鍰裁處，原處分機關即將前開違規事實，
    違反前開規定，再依違反道路交通管理事件統一裁罰基準及
    處理細則第41條第4 項規定，填摯桃監裁字第裁
    18號裁決書，處罰受處分人罰鍰新臺幣600 元。
二、異議意旨略以：異議人即受處分人何國榮因將所有之車牌號
    碼AE2-392 重型機車停放於桃園市○○路248 號巷道內之汽
    車停車格而遭舉發，惟該異議人係停放於位置雜草叢生、髒
    亂不堪，沒有收費、亦無車格編號之停車格後方，故質疑其
    是否屬於公有停車格，及是否受道路交通管理處罰條例規範
    ，爰聲明撤銷原處分等語。
三、按汽車駕駛人停車時，停車時間、位置、方式、車種不依規
    定者，處新臺幣（下同）600 元以上1,200 元以下罰鍰，道
    路交通管理處罰條例第56條第1 項第9 款定有明文。再按汽
    車停車時，在停車場內或路邊准停車處所停車時，應依規定
    停放，不得紊亂；停車時間、位置、方式及車種，如公路主
    管機關、市區道路主管機關或警察機關有特別規定時，應依
    其規定，道路交通安全規則第112 條第1 項第14款、第15款
    亦分別定有明文。又道路交通管理處罰條例所稱之「汽車」
    ，係包括「機器腳踏車」，為道路交通管理處罰條例第3 條
    第8 款所明文。
四、經查：
（一）本件異議人所有之車牌號碼AE2-392 重型機車，於民國99
      年10月4 日14時48分許，在桃園市○○路248 號之汽車停
      車格內之事實，為異議人所不爭執，並有舉發時之採證照
      片及異議人拍攝之現場照片共9 幀在卷可稽，應堪認定。
      異議人因停車車種不依規定，為原舉發機關桃園縣政府警
      察局交通大隊以拍照方式採證後，逕行掣單舉發，嗣異議
      人於舉發通知單上所載應到案日期前向原處分機關即交通
      部公路總局新竹區監理所桃園監理站提出申訴，經原處分
      機關函請原舉發機關調查結果，仍認異議人之上開違規行
      為確實無誤，原處分機關乃於100 年5 月3 日依道路交通
      管理處罰條例第56條第1 項第9 款規定，裁處異議人罰鍰
      900 元，異議人收受該裁決書，並於法定期間內聲明異議
      ，嗣因本案需函請權責機關查證，等候時間延誤到案日期
      ，故舉發單位建請改以最低罰鍰裁處，原處分機關再於
      100 年6 月15日依道路交通管理處罰條例第56條第1 項第
      9 款規定，填摯桃監裁字第裁52-DB0000000號裁決書，裁
      處異議人罰鍰600 元等情，有交通部公路總局新竹區監理
      所桃園監理站100 年7 月13日竹監逃字第1000014670號函
      暨檢附說明意見、違反道路交通管理事件裁決書（板監裁
      字裁41-1AD343649號）及送達證書在卷可稽。
（二）觀諸上開採證照片所示，異議人機車停放處設有以車輛停
      放線（即白實線）圈劃之停車格位，且異議人機車停放處
      之左右兩側各有一輛汽車停放於上開停車格內，可清楚辨
      識該停車格並非供機車停車所用，又異議人機車停放於該
      處，亦確實影響兩側汽車之停放及進出行駛，異議人亦於
      聲明異議狀中自承其有停車車種不符之事實等語。是本件
      異議人既將所有之機車停放於汽車停車格內，確有停車車
      種不依規定之違規事實無誤。
（三）按道路交通標誌、標線、號誌之設置，係主管機關基於整
      體交通考量而為之縝密規劃，目的係為維護社會大眾使用
      道路之秩序，並確保人車通行之安全，在非緊急避難情況
      下，尚不能恣意罔顧交通標誌、標線、號誌，否則交通秩
      序必將無法維繫，人車生命安全亦將無以確保，且任何用
      路人於使用公有道路時，理應遵守交通標誌、標線、號誌
      之設置，茍認為設置不當或有欠缺，仍應先依循行政程序
      提出救濟，或向道路主管機關陳述其意見，本非得由民眾
      各自審查認定交通標誌、標線、號誌是否設置得當，而逕
      自決定是否遵守。況交通標誌、標線、號誌之設置及其意
      涵，本應一體適用，縱有例外情形，亦應就其範圍內容予
      以明定，否則若各地適用之標準不一，或可自行決定適用
      與否，則法律之規範將形同具文，用路人亦將無所適從。
      且上開桃園縣桃園市○○路248-252 號側現有4 席停車格
      及26席機車格，係經桃園縣政府交通處於97年4 月7 日會
      勘後按「道路交通標誌標線號誌設置規則」繪設，供民眾
      停車使用，亦有桃園縣政府警察局100 年5 月19日府交停
      字第1000193942號函、桃園縣政府97年4 月7 日府交工字
      第09 70112438 號函在卷可資佐證，從而，異議人辯稱上
      開路段所停放之車輛均為固定車輛，並非公有停車格云云
      ，尚無可採。
五、綜上所述，本件異議人所有之上開普通重型機車於上揭時、
    地，確有「停車車種不依規定」之違規事實，應堪認定。原
    處分機關依道路交通管理處罰條例第56條第1 項第9 款及違
    反道路交通管理事件統一裁罰基準表之規定，裁處異議人罰
    鍰600 元，核無違誤。本件聲明異議為無理由，應予駁回。
六、據上論斷，應依道路交通案件處理辦法第19條，裁定如主文
    。
中    華    民    國   100    年    8     月    4     日
                    交通法庭法  官    陳麗芬
以上正本證明與原本無異。
如不服本裁定，應於裁定送達後5 日內向本院提出抗告狀。
                              書記官  謝雅茹
中    華    民    國   100    年    8     月    5     日